FELIPE ORTIZ O.

INGENIERO EN INFORMÁTICA



<u>+569 7311 6758</u>



felipe.ortiz.oyarzun@gmail.com





Soy una persona proactiva, excelente compañero de equipo, organizado y responsable. Disfruto mucho aprender cosas nuevas, por lo que mi objetivo es un puesto desafiante y dinámico donde poder compartir mi experiencia y a su vez sumar nuevos conocimientos.

EDUCACIÓN

Instituto profesional DuocUC

- Titulo de Ing. en informática
- Titulo de Analista programador

TECNOLOGIAS DEV.









Entre otros...

CERTIFICACIÓN







Entre otros...

IDIOMAS

Inglés

Oral intermedio. Escrito avanzado.







EXPERIENCIA LABORAL

Desarrollador full stack

Fundación SOFOFA, Junio 2023 - Fabrero 2024

Desarrollo de aplicaciones web Laravel, Moodle, AWS

 Desarrollador full stack por proyecto ACTIS, Junio 2022 - Marzo 2023

Desarrollo de aplicaciones web Laravel y Vue.JS

- Analista programador

Junta Nacional de Bomberos de Chile, Marzo 2021 -Agosto 2022

- Liderar proyectos y desarrollo de aplicaciones web
- PHP-Laravel-Livewire, JS-VUE.js, PostgreSQL, MySQL, Moodle, Joomla!
 - Desarrollador web

VrWeb, Abril 2019 - Diciembre 2020

Desarrollo de proyectos web y movile con tecnologías:

- Webapp en PHP, JS, Android Kotlin, base de datos MySQL e infraestructura en la nube AWS.
- E-commerce desarrollado en PHP Prestashop y base de datos MySQL.
- Aplicación web en PHP, JS y base de datos PostgreSQL.